臺灣高雄地方法院刑事判決　　　　　　　94年度訴字第2834號
公　訴　人　臺灣高雄地方法院檢察署檢察官
被　　　告　甲○○
上列被告因違反毒品危害防制條例案件，茲經檢察官提起公訴（
94年度毒偵字第4720號），並經本院合議庭裁定由受命法官獨任
進行簡式審判程序，本院判決如下：
    主  文
甲○○連續施用第一級毒品，累犯，處有期徒刑拾月。扣案殘有
第一級毒品海洛因之殘渣袋壹只及注射針筒壹支均沒收銷燬。
    事  實
一、甲○○前於民國86年間，因違反肅清煙毒條例案件，經本院
    以86年度訴字第2020號判處有期徒刑3年6月，於86年9月25
    日因撤回上訴而確定，並於同年11月28日入監執行，而於88
    年9月22日縮短刑期假釋出獄，嗣因撤銷假釋，於90年9月19
    日入監執行殘行有期徒刑1年6月30日，並於92年4月5日縮短
    刑期執行完畢。甲○○另於89年間，因施用毒品案件，經臺
    灣臺南地方法院（下稱臺南地院）以89年度毒聲字第2415號
    裁定送觀察、勒戒後，認有繼續施用毒品之傾向，經臺南地
    院以90年度毒聲字第92號裁定令入戒治處所施以強制戒治，
    再以90年度毒聲字第1692號裁定停止戒治，所餘戒治期間付
    保護管束，而於91年1月15日保護管束期滿未經撤銷，而強
    制戒治執行完畢，並由臺灣臺南地方法院檢察署檢察官於91
    年1 月25日，以91年度戒毒偵字第42號為不起訴處分確定。
    復甫於94年4 月6 日因施用第一級毒品海洛因，經本院以94
    年度訴字第374號判處有期徒刑10月確定。
二、詎甲○○不知悔改，竟於強制戒治執行完畢後5年內，復基
    於施用第一級毒品之概括犯意，連續自94年4 月7 日某時（
    即前案宣示判決後）起，至94年5 月6 日上午8 時50分許止
    ，在其位於高雄市○○區○○路739 號住處，以將第一級毒
    品海洛因摻入香菸後吸食含有海洛因成分煙氣之方式，或將
    第一級毒品海洛因置入針筒後予以施打之方式，每日平均二
    次，施用第一級毒品海洛因多次。嗣於同年5 月6 日中午12
    時40分許，在高雄市○○區○○路739 號住處，為警查獲，
    並扣得殘有第一級毒品海洛因之殘渣袋1 只及注射針筒1 支
    。
三、案經高雄縣政府警察局鳳山分局報告臺灣高雄地方法院檢察
    署檢察官偵查起訴。
    理  由
一、本件被告甲○○所犯係死刑、無期徒刑、最輕本刑為3年以
    上有期徒刑以外之罪，其於準備程序中就被訴事實為有罪之
    陳述，經法官告知簡式審判程序之旨，並聽取公訴人及被告
    之意見後，認為適宜由受命法官獨任進行簡式審判程序，依
    刑事訴訟法第273條之1第1項規定，裁定由受命法官獨任進
    行審判程序，合先敘明。
二、經查：
  (一)上揭犯罪事實，業據被告坦承不諱，而被告為警查獲時所採
    之尿液檢體，經送台灣檢驗科技股份有限公司以酵素免疫學
    分析法（EIA）及 氣相層析質譜儀法（GC／MS）方法檢驗結
    果，係呈現嗎啡陽性反應，此有該公司94年5 月12日濫用藥
    物尿液檢驗報告及高雄縣政府警察局鳳山分局94年度查獲毒
    品嫌犯尿液流程管制清冊（代號3344號）各1 紙附卷可稽。
    至扣案殘有白色粉末之殘渣袋及注射針筒，經送高雄醫學大
    學附設中和紀念醫院檢驗，均呈海洛因陽性反應，此有該院
    94年9 月13日報告編號9409-50 、9409-51 檢驗報告二紙在
    卷可憑，是被告自白與事實相符，自可採為認定犯罪事實之
    證據。
  (二)被告前於89年間，因施用毒品案件，經臺南地院以89年度毒
    聲字第2415號裁定送觀察、勒戒後，認有繼續施用毒品之傾
    向，經臺南地院以90年度毒聲字第92號裁定令入戒治處所施
    以強制戒治，再經臺南地院以90年度毒聲字第1692號裁定停
    止戒治，所餘戒治期間付保護管束，而於91年1 月15日保護
    管束期滿未經撤銷，而強制戒治執行完畢等情，有臺灣高等
    法院被告前案紀錄表、臺灣高雄地方法院檢察署刑案資料查
    註紀錄表各一份在卷可查，是被告自94年4 月7 日起，至94
    年5 月6 日19時止，連續施用第一級毒品之行為，既然係在
    91年1 月15日強制戒治執行完畢後，5 年內再犯毒品危害防
    制條例第10條第1 項之罪，應依毒品危害防制條例第23 條
    第2 項之規定，予以追訴、處罰。
三、核被告所為，係犯毒品危害防制條例第10條第1項之施用第
    一級毒品罪。被告持有第一級毒品後進而施用，其持有之低
    度行為應為施用之高度行為所吸收，故不另論其持有毒品罪
    。而被告先後多次施用第一級毒品之行為，時間緊接，犯罪
    構成要件相同，顯係分別基於概括之犯意反覆為之，為連續
    犯，應依刑法第56條之規定，以一罪論處，並應依法加重其
    刑。又被告前因違反肅清煙毒條例案件，經本院以86年度訴
    字第2020號判處有期徒刑3 年6 月，於86年9 月25日因撤回
    上訴確定，並於92年4 月5 日縮短刑期執行完畢等情，亦有
    前開被告前案紀錄表一紙在卷可佐，被告於有期徒刑執行完
    畢後，5 年內再犯本件有期徒刑以上之罪，為累犯，應依刑
    法第47條規定，加重其刑，並應依法遞加之。爰審酌被告前
    有煙毒之前科，已如前述，其於毒品危害防制條例施行後復
    因施用毒品，經勒戒、觀察及強制戒治程序，由檢察官為不
    起訴處分後，仍未戒絕毒品，再犯相同之罪，顯見其無戒毒
    悔改之意，惟念及其施用毒品乃自戕一己之身體健康，尚未
    害及他人，且犯後坦承犯行，態度良好等一切情狀，量處如
    主文所示之刑。扣案之殘渣袋及注射針筒，含有第一級毒品
    海洛因成分，業如前述，如欲將其上殘留之第一級毒品海洛
    因殘渣分析剝離，必然耗費人力物力，此因與被告犯行之認
    定無涉，仍應依毒品危害防制條例第18條第1 項前段規定與
    毒品殘渣一併宣告沒收銷燬之。
據上論斷，應依刑事訴訟法第273條之1第1項、第299條第1項前
段，毒品危害防制條例第10條第1 項、第18條第1 項前段，刑法
第11條、第56條、第47條，判決如主文。
本案經檢察官林俊傑到庭執行職務。
中　　華　　民　　國　　94　　年　　9 　　月　　30　　日
                  刑事第十四庭  法　官  蔡廣昇
以上正本證明與原本無異。
如不服本判決，應於送達後10日內，向本院提出上訴狀。
中　　華　　民　　國　　94　　年　　9 　　月　　30　　日
                                書記官  趙美玲
附錄本判決論罪科刑法條：
毒品危害防制條例第10條第1項
施用第1級毒品者，處6月以上5年以下有期徒刑。
